【裁判字號】    98,聲再,169
【裁判日期】    981130
【裁判案由】    違反毒品危害防制條例
【裁判全文】
臺灣高等法院高雄分院刑事裁定         98年度聲再字第169號
再審聲請人
即受判決人    甲○○
上列聲請人因違反毒品危害防制條例案件，對於本院96年度上訴
字第728 號中華民國96年7 月16日確定判決（臺灣高等法院高雄
分院96年度上訴字第728 號、臺灣高雄地方法院檢察署94年度偵
字第14029 號），聲請再審，本院裁定如下：
    主  文
再審之聲請駁回。
    理  由
一、本件聲請意旨略以: (一)警員連中賓已明確證述：沒看見聲請
    人逃跑，也沒看見聲請人丟東西，足證聲請人當時確實不在
    現場，且員警陳宏任係從陽台爬進屋內執行搜索，非依法定
    程式，所扣得之物應排除其證據能力；(二)遭搜索地點為證人
    朱敏蕙所承租，其尿液檢亦驗出陽性反應，其既有施用毒品
    ，持有扣案毒品，亦為事理之常；又扣案夾鍊袋並未發現聲
    請人之指紋，且聲請人所使用之0000000000號行動電話於94
    年4 月8 日至同年5 月3 日之通話內容，被告多次與他人討
    論毒品買賣事宜，僅能證明聲請人與朋友間之通話有提及毒
    品暗語等，與扣案毒品係聲請人所有無關，更不足以排除證
    人朱敏蕙係為求脫罪而為不利於聲請人之證述。(三)本件監聽
    譯文至一審宣判時始終無法提出通訊監察書，上訴至二審時
    ，員警陳宏任直到辯論終結始提出通訊監察書、監察電話附
    表等監察資料，其真偽令人質疑，且該份監察書之監聽對象
    是被告以外之人，對聲請人而言，並未依法定程序聲請監聽
    ，難謂為合法監聽，是原確定判決確有足生影響於判決之重
    要證據漏未審酌，為此就原確定判決聲請再審云云。
二、按刑事訴訟法第420 條第1 項第6 款所規定之確實新證據，
    在解釋上須具備(1)新穎性(2)確實性(3)影響性（或關連性）之
    要件始足當之。所謂「新穎性」係指該項證據於審判時並未
    經發現或存在或未及提出或審酌，而於判決後始發現；所謂
    「證據之確實性」係指該項證據依其形式上之觀察係真實存
    在；所謂「影響性」係指如經提出或審酌在客觀上顯可動搖
    原確定判決而使受判決人獲有利之判決而言。倘該證據在審
    判時已經發現或存在且業經審酌並已說明其取捨之理由，或
    該證據資料在形式上尚未能確定其真實存在，或其形式上雖
    屬真實，然縱予提出供法院審酌，在客觀上亦未必能據以動
    搖原確定判決之基礎或依其他證據資料所作事實之認定者，
    即非刑事訴訟法第420 條第1項第6款所稱之確實新證據。又
    刑事訴訟法第420 條第1 項第2 款所原判決所憑之證言已證
    明為虛偽，而得以聲請再者，以經判決確定或其刑事訴訟不
    能開始或續行非因證據不足者為限，始得聲請再審，同條第
    2 項亦有明文。再者，再審係就確定判決事實錯誤而設之救
    濟方法，原確定判決關於沒收及追徵之諭知有無違誤，此乃
    適用法律問題，此有最高法院43年台抗字第60號判例可次參
    照。
三、經查：(一)聲請人主張證人朱敏蕙係為求脫罪而為不利於聲請
    人之證述部分，並未提出證人朱敏蕙已經判決確定認定係虛
    偽，或刑事訴訟不能開始或續行非因證據不足。(二)原確定判
    決係認定聲請人趁隙逃逸時，將扣案毒品海洛因7 包丟棄於
    租屋處陽臺外草叢中，而為其後抵達之警員扣得，則扣得之
    毒品顯非非法取得，何況扣案毒品海洛因是否得為證據，應
    否排除而不得為證據，係法律適用之問題，非再審所得救濟
    。(三)原確定判決認定扣案毒品係聲請人所有係依憑證人朱敏
    蕙之證述，另參考聲請人於94年4 、5 月間多次與他人討論
    海洛因、甲基安非他命之品質、價格之情事，而聲請人所提
    出附於卷內之台灣高雄地方法院檢察署通訊監察資料所載，
    檢察官確有於94年4 月6 日核發通訊監察書，則聲請人主張
    非法監聽，不具證據能力云云，準此，亦與事實不符，聲請
    人所提出之上開通訊監察資料，亦不足以動搖原確定判決，
    何況如上所述，是否違法監聽，得否援用監聽所得作為認定
    犯罪事實之證據，亦屬採證是否違法之法律適用問題，非再
    審所能救濟。(四)證人警員連中賓固證稱：未見聲請人逃跑等
    語，惟其並非始終與證人朱敏蕙一同在屋內，是其所證僅能
    證明其未目睹，不足以推翻證人朱敏蕙所為證述。綜上所述
    ，本件聲請人所舉聲請再審之理由，核與上引法條所定無一
    相符，應認為無再審理由，爰依同法第434 條第1 項，裁定
    如主文。
中    華    民    國    98    年    11    月    30    日
                   刑事第四庭   審判長法  官  蕭權閔
                                      法  官  陳吉雄
                                      法  官  李嘉興
以上正本證明與原本無異。
如不服本裁定應於送達後5 日內向本院提出抗告狀。
中    華    民    國    98    年    11    月    30    日
                                      書記官  郭榮芳


司法院資訊處製作；財團法人民間司法改革基金會備份。
